ACORDAO-COMPLETO-2349166

ACÓRDÃO DE RELAÇÃO

ACÓRDÃO DE RELAÇÃO 2111/2019 ATA 8/2019 - SEGUNDA CÂMARA

Acórdão 2111/2019-TCU-Segunda Câmara
Trata-se de tomada de contas especial instaurada pela Empresa Brasileira de Correios e Telégrafos (ECT) contra Patrício Mendes dos Santos, empregado dos Correios, em razão de dano ao erário decorrente de diferença de numerário, a menor, no Caixa Retaguarda-CRE da agência de Cantanhede/MA, fatos também apurados no Processo Administrativo NUP 53118.000561/2016-23 (peças 2, p. 57-68, e 3, p. 78-79) .
Considerando que as conclusões do relatório do tomador de contas foram no sentido da responsabilidade do empregado pela ocorrência de dano ao erário no valor original de R$ 109.733,57, tendo a CGU, mediante o Relatório de Auditoria 1233/2017, confirmado as conclusões da ECT;
considerando que, remetido o processo a esta Corte, a unidade técnica realizou citação do responsável;
considerando que a Secretaria de Controle Externo de Tomada de Contas Especial - SecexTCE acolheu as alegações de defesa apresentadas, entendeu que o responsável, embora não tenha contribuído para a subtração dos valores apurados, teve conduta negligente, e concluiu pela regularidade com ressalva das contas e expedição de quitação;
considerando que o Ministério Público junto ao TCU endossou as conclusões da SecexTCE;
os ministros do Tribunal de Contas da União, reunidos em sessão de 2ª Câmara, ACORDAM, por unanimidade, de acordo com os pareceres emitidos nos autos e com fundamento nos arts. 1º, inciso I, 16, inciso II, 18, 23, inciso II, da Lei 8.443/1992, 1º, inciso I, 208 e 214, inciso II, do Regimento Interno, em acolher as alegações de defesa apresentadas por Patrício Mendes dos Santos; em julgar regulares com ressalva suas contas e dar-lhe quitação; e em dar ciência desta deliberação, bem como da instrução à peça 22, ao responsável e à Empresa Brasileira de Correios e Telégrafos (ECT) .
1. Processo TC-Processo 005.372/2018-6 (TOMADA DE CONTAS ESPECIAL) 
1.1. Classe de Assunto: II.
1.2. Responsável: Patrício Mendes dos Santos (CPF XXX.795.913-XX) .
1.3. Unidade: Empresa Brasileira de Correios e Telégrafos (ECT) .
1.4. Relatora: ministra Ana Arraes.
1.5. Representante do Ministério Público: procurador Sergio Ricardo Costa Caribé.
1.6. Unidade Técnica: Secretaria de Controle Externo de Tomada de Contas Especial (SecexTCE) .
1.7. Representação legal: Mariana Pereira Gonçalo de Sousa (OAB/MA 11.280) e outros, representando Patrício Mendes dos Santos. 
1.8. Determinações/Recomendações/Orientações: não há.

Segunda Câmara

Empresa Brasileira de Correios e Telégrafos (ECT).

Patrício Mendes dos Santos (CPF XXX.795.913-XX).

ACORDAO-COMPLETO-2530131

Acórdão 3901/2022 - Segunda Câmara

ACORDAO-COMPLETO-2414491

Acórdão 8952/2020 - Segunda Câmara

ANA ARRAES

Mariana Pereira Gonçalo de Sousa (OAB/MA 11.280) e outros, representando Patrício Mendes dos Santos.

Procurador Sergio Ricardo Costa Caribé.

TOMADA DE CONTAS ESPECIAL (TCE)

Secretaria de Controle Externo de Tomada de Contas Especial (SecexTCE).